臺灣板橋地方法院刑事裁定　　　　　　96年度交聲字第1181號
原處分機關　交通部公路總局臺北區監理所
異　議　人　甲○○
上列異議人即受處分人因違反道路交通管理處罰條例案件，對於
交通部公路總局臺北區監理所民國96年7月2日所為之北監自裁字
第裁40－C00000000號處分，聲明異議，本院裁定如下：
    主  文
異議駁回。
    理  由
一、按禁止臨時停車線為紅色實線，用以指示禁止臨時停車路段
    ；又設有禁止臨時停車標線處所不得臨時停車；禁止臨時停
    車處所不得停車，道路交通標誌標線號誌設置規則第一百六
    十九條第一項、第二項、道路交通安全規則第一百十一條第
    一項第三款、第一百十二條第一項第一款分別設有明文。次
    按在禁止臨時停車處所停車，處新臺幣（下同）六百元以上
    一千二百元以下罰鍰，道路交通管理處罰條例第五十六條第
    一項第一款復有明文規定。
二、本件原處分認異議人即受處分人甲○○於民國九十五年四月
    二十七日上午九時五分許，將車號ＮＰ－七三九一號自用小
    客車，停放在臺北縣自強路一段二一八號劃設禁止臨時停車
    紅線標線之路段，經臺北縣政府警察局交通警察隊三重分隊
    執勤員警掣單當場舉發。嗣受處分人未依規定自動繳納罰鍰
    ，亦未於應到案日期前提出申訴，原處分機關認受處分人確
    有上開在禁止臨時停車處所停車之違規行為，逕依道路交通
    管理處罰條例第五十六條第一項第一款及違反道路交通管理
    事件統一裁罰基準表規定，裁處罰鍰一千二百元。
三、異議意旨略以：上開車輛年久老舊且於九十五年四月初故障
    不宜修復，擱置巷內準備擇日報廢，並約好鑫利環保公司於
    九十六年四月二十七日上午九時至十時間拖吊報廢，該車原
    停放於六米巷道內，經環保公司建議必須挪至較大路段（該
    車無動力），方有空間進行操作，否則實無法進行拖吊業務
    ，故不得不推至本件違規地點待命，並如期於拖吊當日下午
    辦妥報廢手續，爰請撤銷原處分云云。
四、經查：本件異議人於上開時地將車號ＮＰ－七三九一號自用
    小客車，停放在臺北縣自強路一段二一八號劃設紅線之禁止
    臨時停車處所之事實，為異議人所不爭執，並有臺北縣政府
    警察局九十五年四月二十七日北縣警交字第Ｃ000000
    00號舉發違反道路交通管理事件通知單影本一紙附卷可稽
    ，堪認異議人確有在禁止臨時停車處所停車之違規事實至明
    。而上開車輛業於舉發當日下午即九十五年四月二十七日十
    三時許辦理環保廢棄在案，有汽車異動歷史查詢表、汽（機
    ）車各項異動登記書及行政院環境保護署廢機動車輛回收管
    制聯單各一紙在卷可按，是異議人所稱其將該車輛挪至本件
    違規地點是為配合環保公司進行拖吊等語，應非子虛，惟按
    禁止臨時停車路段之設置係為考量路段實際條件及行車安全
    確不適停車所繪設，目的即在禁止所有車輛於繪設該類標線
    路段上之任何停車行為，是臺北縣三重市○○路○段二一八
    號前既劃有紅實線禁止臨時停車，異議人自應加以尊重並確
    實遵守相關之規定，縱異議人確有配合環保公司進行拖吊之
    事由，仍應將該車停於附近其他可停車之場所，或嗣環保公
    司人員到達後再將該車推出即可，而非圖一己之便利，無視
    於紅線之設置恣意違規停車，倘用路人均得以個人因素主張
    不需遵守交通標線號誌，則交通秩序必然大亂，道路交通管
    理處罰條例亦成具文，是異議人以前詞置辯，自非得免責之
    正當事由。
五、綜上，本件事證明確，異議人上開在禁止臨時停車處所停車
    之違規事實，堪以認定。從而，原處分機關據以援引前開規
    定，裁處異議人罰鍰一千二百元，於法並無違誤。本件異議
    為無理由，應予駁回。
據上論斷，應依道路交通案件處理辦法第十九條，裁定如主文。
中　　華　　民　　國　　96　　年　　9 　　月　　11　　日
                  交通法庭  法　官  劉  安  榕
上列正本證明與原本無異。
如不服本裁定，應於裁定送達後五日內敘明抗告理由，向本院提
出抗告狀。
                            書記官  楊  馥  如
中　　華　　民　　國　　96　　年　　9 　　月　　14　　日
